臺灣彰化地方法院刑事判決　　　　　　　　　　　　九十一年度訴字第一一一五號
　　公　訴　人　臺灣彰化地方法院檢察署檢察官
　　被　　　告　甲○○
　　指定辯護人　本院公訴辯護人　乙○○
右列被告因違反槍砲彈藥刀械管制條例案件，經檢察官提起公訴（九十一年度偵字第
四五七一號），本院判決如左：
        主  文
甲○○未經許可，寄藏可發射子彈具有殺傷力之改造手槍，處有期徒刑壹年陸月，併
科罰金新臺幣壹拾萬元，罰金如易服勞役，以新臺幣玖佰元即銀元佰元折算壹日。
扣案之改造手槍壹支（含彈匣貳個，槍枝管制編號0000000000號）、子彈
參顆均沒收。
        事  實
一、甲○○明知具有殺傷力之各式槍砲、彈藥係屬槍砲彈藥刀械管制條例第四條第一
    項第一款、第二款所稱之槍砲、彈藥，非經主管機關之許可，不得持有、寄藏，
    竟於民國九十一年六月中旬某日，在彰化縣永靖鄉太平村，接受一姓名、年籍及
    住居所均不詳，綽號「阿華」之成年男子之請託，由「阿華」將其持有之仿ＢＥ
    ＲＥＴＴＡ廠製造之玩具手槍而改造可發射子彈具殺傷力之改造手槍一枝（含彈
    匣二個）及口徑九mm制式子彈四顆交其保管、寄藏，甲○○竟將上開槍、彈藏置
    於其所竊得之車牌號碼ＮＯＰ－四六八機車置物箱內（竊盜部分另由檢察官偵查
    中）。嗣於九十一年七月十一日十七時三十分許，在彰化縣田尾鄉○○村○○巷
    ○○道路旁，為警發覺其騎乘贓車而查獲，並扣得前開改造貝瑞塔手槍一支（含
    彈匣二個，槍枝管制編號0000000000號）、子彈四顆（其中一顆經拆
    解，一顆經鑑定試射完畢）。
二、案經彰化縣警察局員林分局報請臺灣彰化地方法院檢察署檢察官偵查起訴。
        理  由
一、右揭犯罪事實，業據被甲○○於警訊、偵審時坦承不諱，並有扣案改造貝瑞塔手
    槍一支（含彈匣二個）、子彈四顆可稽，扣案槍彈經送內政部警政署刑事警察局
    鑑驗結果，認該把手槍係由仿ＢＥＲＥＴＴＡ廠製造之金屬玩具手槍，槍身加裝
    土造金屬滑套及土造金屬槍管而成，機械性能良好，可擊發適用之子彈，具殺傷
    力，另扣案子彈四顆均係口徑九mm鄅式子彈，經檢視，彈頭均有被切削破壞之情
    形，拆解一顆檢視，子彈內具火藥；試射一顆，可擊發，認均具殺傷力等情，有
    該局九十一年七月二十五日刑鑑字第０九一０一九二八０五號鑑驗通知書一份附
    於偵查卷可稽（偵查卷第八十六頁），足徵被告自白顯與事實相符，本件事證已
    臻明確，被告犯行堪以認定。
二、核被所為，係犯槍砲彈藥刀械管制條例第十一條第四項未經許可寄藏改造手槍罪
    、第十二條第四項未經許可寄藏子彈罪，被告受託寄藏槍、彈，當然同時持有槍
    、彈，故不再論以持有槍、彈罪責，公訴人認被告係犯有持有槍、彈犯行，容有
    未洽。又被告同時寄藏手槍及子彈之行為，係一行為觸犯數罪名，為想像競合犯
    ，應從一重之槍砲彈藥刀械管制條例第十一條第四項未經許可寄藏具殺傷力之改
    造手槍罪處斷。公訴人雖認被告係犯槍砲彈藥刀械管制條例第十條第四項未經許
    可持有改造模型槍罪，然被告係受託寄藏槍、彈，當然同時持有槍、彈已如前述
    。況上開槍枝經送內政部警政署刑事警察局鑑驗結果，認該把手槍係由仿ＢＥＲ
    ＥＴＴＡ廠製造之金屬玩具手槍改造而成具殺傷力之手槍，有該該局九十一年七
    月二十五日刑鑑字第０九一０一九二八０五號鑑驗通知書一份在卷可按，前揭手
    槍係玩具手槍所改造，而非屬模型槍甚明，此部分應係犯槍砲彈藥刀械管制條例
    第十一條第四項未經許可寄藏改造手槍罪，起訴法條尚有未洽，然因起訴基本事
    實同一，是以起訴法條應予變更，併此敘明。爰審酌被告之品性，及其犯罪之動
    機、目的、手段，潛在危害匪淺，暨犯罪後坦承犯行、態度良好等一切情狀，量
    處如主文所示之刑，並就併科罰金部分諭知易服勞役之折算標準，以示懲處。至
    扣案之改造手槍一支（含彈匣二個，槍枝管制編號0000000000號），
    子彈三顆（含拆解一顆）係屬違禁物，應依刑法第三十八條第一項第一款之規定
    宣告沒收。另扣案具有殺傷力之子彈一顆，因鑑定試射滅失，故不另為沒收之諭
    知。
據上論斷，應依刑事訴訟法第第二百九十九條第一項前段、第三百條，槍砲彈藥刀械
管制條例第十一條第四項、第十二條第四項，刑法第十一條前段、第五十五條、第四
十二條第二項、第三十八條第一項第一款，罰金罰鍰提高標準條例第二條，現行法規
所定貨幣單位折算新台幣條例第二條，判決如主文。
本案經檢察官孫沛琦到庭執行職務。
中      華      民      國      九十一     年     十     月    二十五   日
                  臺灣彰化地方法院刑事第一庭
                                    法      官  陳  秋  錦
右正本證明與原本無異。
如不服本判決，應於判決送達後十日內，向本院提出上訴狀（須附繕本）。
                                    法院書記官  于  淑  真
中      華      民      國      九十一     年     十    月     二十五   日
槍砲彈藥刀械管制條例第十一條
未經許可製造、販賣或運輸彈藥者，處六月以上五年以下有期徒刑。
意圖供自己或他人犯罪之用，而犯前項之罪者，處一年以上七年以下有期徒刑，得併
科五萬元以下罰金。
未經許可無故持有、寄藏或意圖販賣而陳列彈藥者，處三年以下有期徒刑。
第一項及第二項之未遂犯罰之。
修正後
未經許可，製造、販賣或運輸第四條第一款所稱其他可發射金屬或子彈具有殺傷力之
各式槍砲者，處五年以上有期徒刑，併科新臺幣一千萬元以下罰金。
未經許可，轉讓、出租或出借前項所列槍砲者，處三年以上十年以下有期徒刑，併科
新臺幣七百萬元以下罰金。
意圖供自己或他人犯罪之用，而犯前二項之罪者，處無期徒刑或七年以上有期徒刑，
併科新臺幣一千萬元以下罰金。
槍砲彈藥刀械管制條例第十二條
未經許可製造、販賣或運輸刀械者，處一年以下有期徒刑。
意圖供自己或他人犯罪之用，而犯前項之罪者，處三年以下有期徒刑，得併科三萬元
以下罰金。
未經許可無故持有或意圖販賣而陳列刀械者，處六月以下期徒刑、拘役或三千元以下
罰金。
第一項及第二項之未遂犯罰之。
修正後
未經許可，製造、販賣或運輸子彈者，處一年以上七年以下有期徒刑，併科新臺幣五
百萬元以下罰金。
未經許可，轉讓、出租或出借子彈者，處六月以上五年以下有期徒刑，併科新臺幣三
百萬元以下罰金。
意圖供自己或他人犯罪之用，而犯前二項之罪者，處三年以上十年以下有期徒刑，併
科新臺幣七百萬元以下罰金。
未經許可，持有、寄藏或意圖販賣而陳列子彈者，處五年以下有期徒刑，併科新幣三
百萬元以下罰金。
第一項至第三項之未遂犯罰之。
